【裁判字號】    92,上易,932
【裁判日期】    920430
【裁判案由】    竊盜
【裁判全文】
臺灣高等法院高雄分院刑事判決          九十二年度上易字第九三二號
    上  訴  人  台灣屏東地方法院檢察署檢察官
    被      告  乙○○
右上訴人因被告竊盜案件，不服臺灣屏東地方法院九十二年度易字第二八六號中華民
國九十二年四月卅日第一審判決（起訴案號：臺灣屏東地方法院檢察署九十二年度偵
字第一０四六號），提起上訴，本院判決如左：
      主      文
上訴駁回。
      理      由
一、本案經本院審理結果，認原審以不能證明被告乙○○犯罪，諭知無罪判決，核無
    不當，應予維持，並引用原審判決書所記載之理由。
二、檢察官上訴意旨雖又指稱：被告買受報銷繳牌之車輛，供工作駕駛之用，其心即
    屬可議，且被告於買受後，原本欲申請掛牌，因找不到二位保證人，只好作罷，
    但工作所需，仍須駕駛該車輛上路，被告打算等其兒子長大，再請其兒子當保證
    人，當時其兒子僅十七歲等情，為被告所供陳，再者，是被告首先發現車牌號碼
    八Ｍ－一四一九號自小貨車遺失，被告若拾獲該車牌當會告知被害人，然被害人
    一直到警方查獲被告時，始知該失竊車輛之車牌懸掛在被告車輛上，是該八Ｍ－
    一四一九號自小貨車確為被告所竊取，原審為無罪判決不當等情。
三、惟查：被告如有竊取其雇主即被害人甲○○之車牌八Ｍ－一四一九號自小貨車，
    而取下車牌懸掛於其購買無車牌之小貨車上，衡諸常情，應避免被其雇主甲○○
    發現，要無駕駛懸掛被害人之小貨車車牌之小貨車，而前往被害人住處找被害人
    洽商工作事宜之理，亦無僅懸掛一面車牌之可能等情，為原審判決理由所明，
    核與事理不悖。此外，又查無被告有竊取被害人之小貨車之積極證據，自不能僅
    因被告之小貨車懸掛被害人失竊之小貨車車牌一面，而推定被告有竊取被害人之
    小貨車之犯行。原審諭知無罪判決，並無不合。上訴意旨執前詞指摘原判決不當
    ，為無理由，應予駁回。至被告拾獲被害人失竊之小貨車車牌，懸掛於其小貨車
    上使用，是否涉犯侵占遺失物罪，因與起訴之竊盜事實有間，未經起訴，自不能
    予以論判，併予明。
四、原審判決所載公訴意旨被告於九十一年十一月廿八日竊取甲○○之小貨車車牌，
    係九十年十一月廿八日之誤，爰予更正。
據上論斷，應依刑事訴訟法第三百六十八條、第三百七十三條，判決如主文。
本案經檢察官林應華到庭執行職務。
中    華    民    國     九十二     年       七       月     三十一     日
                              臺灣高等法院高雄分院刑事第五庭
                                  審判長法官  吳水木
                                        法官  趙文淵
                                        法官  洪慶鐘
右正本證明與原本無異。
不得上訴。
                                      書記官  彭筱瑗
中    華    民    國     九十二     年       八       月        四      日
                                                                    Ａ
臺灣屏東地方法院刑事判決                          九十二年度易字第二八六號
    公  訴  人  臺灣屏東地方法院檢察署檢察官
    被      告  乙○○  男  四十五歲（民國○○○年○月○日生）
                        住屏東縣屏東市○○路一二０巷四八之二號
                        身分證統一編號：Ｚ000000000號
右列被告因竊盜案件，經檢察官提起公訴（九十二年度偵字第一○四六號），本院判
決如左：
     主  文
乙○○無罪。
     理  由
一、公訴意旨略以：被告乙○○於民國九十一年十一月二十八日，在屏東縣長治鄉○
    ○路十六之五號前，竊取甲○○所有車牌號碼８Ｍ─１４１９號自用小貨車車牌
    一面，得手後懸掛於其所有無車牌之自用小貨車（原車牌號碼ＷＧ─三八四一號
    ），嗣於九十二年二月九日二十三時二十分許，為警在屏東縣屏東市○○路一二
    ○巷口查獲，因認被告涉有竊盜罪嫌云云。
二、公訴意旨認被告涉有竊盜犯行，亦非係以被告購買無車牌之自用小貨車加以使用
    ，必然設法取得車牌懸掛於車上，且其購車時點與車牌失竊時間相近，及事後未
    告知甲○○即懸掛該車牌於車上使用等理由為據。
三、按犯罪事實應依證據認定之，無證據不得推定犯罪事實，刑事訟訴法第一百五十
    四條定有明文。訊據被告乙○○堅決否認有右揭犯行，辯稱：九十一年初伊在甲
    ○○承作之屏東縣長治鄉○○村○○○○○道路工程工地拾獲本件車牌，約三、
    四個月後，始告知甲○○拾獲車牌之事，並向甲○○表示欲使用該車，甲○○說
    伊如果要用，後果要自行負責等語。經查：
（一）、自用小貨車之車牌前後各有一面，被告如有意竊取本件車牌懸掛於自己所有
        無車牌之小貨車上，避免無車牌遭警攔查，則衡諸常情，自應同時竊取兩面
        以供小貨車前後各懸掛一面，應無僅竊取其中一面之理。且甲○○所有車牌
        號碼８Ｍ─１４１９號自用小貨車於九十年十一月二十八日於上開台二十四
        線工地失竊，此業經甲○○陳述在卷，並有車輛竊盜、車牌失竊資料個別查
        詢報表─查詢車輛認可資料一份存卷可按。按竊車之人為免於得手後駕駛贓
        車至安全地點途中遭人查獲，常有先將車牌棄置之行為，故被告所辯其於九
        十一年初整理該工地時拾獲其中一面車牌等語，與常情並無相悖之處。再參
        諸被告於被查獲當日晚上十八時許尚駕駛本件失竊車牌所懸掛之小貨車至甲
        ○○住處找甲○○等事實，業經甲○○於警訊及本院審理中陳稱明白，被告
        若果竊取該車牌懸掛於其所有之小貨車，自無膽敢駕駛懸掛該車牌之小貨車
        至甲○○住處而無懼於遭甲○○發覺之理。綜上所述，被告所辯本件車牌係
        伊拾獲而非竊取而得應屬可信。
（二）、被告於警訊及偵查中雖均供稱係九十年六月間向陳金進購得該無車牌之小貨
        車，惟其於審理中已具狀陳稱：係於八十九年六月間即向陳金進購得本件無
        車牌自用小客車，核與証人陳金進於警訊所述情節相符，其購車時間與公訴
        意旨所指被告竊盜該車牌時間差距近一年半，即使以九十年六月為購車時間
        ，與該車牌失竊時點亦相距約五個月，難謂時間相近。公訴意旨以被告購車
        時點與本件車牌失竊時點相近，進而推論被告因購得該車，欲正常使用而有
        竊取車牌之行為，尚嫌無據。
（三）、綜右所述，公訴人所憑証據尚不足以証明被告犯罪，此外復查無其他積極証
        據足資証明被告有何犯罪，自屬不能證明被告犯罪，爰為無罪之諭知。
據上論斷，應依刑事訴訟法第三百零一條第一項，判決如主文。
中      華      民      國      九十二      年    四    月    三十      日
                                      臺灣屏東地方法院刑事第三庭
                                          法  官   蔡國卿
右正本證明與原本無異。
如不服本判決應於收受本判決後送達後十日內向本院提出上訴書狀，其未敘述上訴理
由者，並得於提起上訴後十日內向本院補提理由書狀（均須按他造當事人之人數附繕
本 ）「切勿逕送上級法院」
                                          書記官   曾文玲
中      華      民      國  九十二      年    四    月    三十      日


司法院資訊處製作；財團法人民間司法改革基金會備份。
